# 股东同比例减资，被投资企业亏损处理

提问人：年轻的心 时间：2019-12-31 08:05:06
求助陈老师：A出资 350 万，B出资 650 万设立C，均为实缴出资。目前C 公司亏损 100 万。现在同比例减资，A 减资 175 万，B 减资 325 万，A、B 持股比例没有变。问题 1 ：A 公司如何进行账务处理，撤出的资金金额是否需要先弥补亏损？问题 2 ：如果 C 公司亏损额达到 600 万，A 公司如何进行账务处理？

回答人：chenyiwei
A 收到的减资款冲抵长期股权投资成本。如果分回的减资款超出原投资成本的，则超出部分确认为投资收益。
同时对剩余股权投资注意进行减值测试，必要时计提减值准备。

提问人：年轻的心 时间：2020-01-03 08:05:06
陈老师，A 企业已于 12 月份向工商局办理了减资手续且从国家企业信息公示系统中能看到目前 C 公司截止到 12 月的注册资本为减资后的 500 万元，A 企业的减资款挂在其他应收款中。C企业截止到 11 月份已实际发生亏损 900 余万元。请问陈老师， 1 、A 企业撤资的做法是否合法？ 2 、A 企业将撤资款挂在其他应收是否合理，若不合理需要怎样账务处理？ 3 、如果挂在其他应收合理，是否将该 175 万全额计提坏账？谢谢陈老师 ~

回答人：chenyiwei
1 、减资应履行公告 45 日和通知已知债权人等手续，未要求减资前先弥补亏损。 2 、需考虑该 175 万元能否收回，其还款有无保证等。